臺灣高雄地方法院高雄簡易庭裁定
111年度雄秩字第73號
移送機關    高雄市政府警察局三民第二分局              
被移送人    黃瀅宬


上列被移送人因違反社會秩序維護法，經移送機關以民國111年3
月21日高市警三二分偵字第11170550200號移送書移送審理，本
院裁定如下：
    主  文
黃瀅宬縱容動物嚇人，處罰鍰新臺幣壹仟元。
    事實理由及證據
一、被移送人於下列時、地有違反社會秩序維護法之行為：
　㈠時間：民國111年2月7日23時許。
　㈡地點：高雄市○○區○○巷00號（棋琴七重奏大樓電梯）。
  ㈢行為：縱容動物嚇人。
二、上開事實，有下列之事證證明屬實：
  ㈠被移送人於警詢時之陳述。
  ㈡證人郭詠宗於警訊時之陳述、現場監視器影像檔案及畫面截
    圖。
三、按驅使或縱容動物嚇人者，應處3日以下拘留或新臺幣12,00
    0元以下之罰鍰，社會秩序維護法第70條第3款定有明文。所
    謂「驅使」係以積極行為驅使動物去嚇人，「縱容」則指對
    於有看管義務之動物不加看管，容認其嚇人而言。經查：被
    移送人於前揭時地所帶犬隻（下稱系爭犬隻），確有未繫牽
    繩亦未戴上嘴套而於電梯內自由活動，適系爭犬隻見到證人
    即4樓住戶郭詠宗後不斷吠叫，郭詠宗見狀後受有驚嚇。被
    移送人雖以系爭犬隻受驚嚇才躲到電梯，電梯關門扯斷牽繩
    系爭犬隻才獨自留在電梯內等語為辯，惟觀諸卷附監視器錄
    影畫面暨翻拍照片，被移送人於B2電梯外與人發生爭執而未
    妥善看顧系爭犬隻，系爭犬隻先後隨電梯至11樓及4樓，11
    樓住戶明顯因系爭犬隻不斷吠叫而受到驚嚇往後退，且系爭
    犬隻個體非小，衡諸通常經驗法則，一般人遇到中型狗隻不
    斷吠叫，心理上當會因此受到恐懼、驚嚇，則郭詠宗表示當
    時有受到驚嚇，符合經驗法則及論理法則。另被移送人身為
    系爭犬隻飼主，對系爭犬隻平常習性亦應相當了解，然其攜
    帶系爭犬隻至電梯口，卻未隨同系爭犬隻進入電梯加以看管
    ，而任由系爭犬隻自由行動，致有發生上述對人吠叫之行為
    ，亦對系爭犬隻安全造成極大威脅。被移送人放任危險溢散
    造成被害人生有恐懼之實害，縱然牽繩偶因電梯扯斷，然其
    放任系爭犬隻驚嚇被害人之行為仍屬社會秩序維護法第70條
    第3款所定之「縱容」無誤。
四、核被移送人所為，係違反社會秩序維護法第70條第3 款所定
    之縱容動物嚇人。被移送人於前述時間，任由所飼養之犬隻
    在電梯內活動，使系爭犬隻對經過之被害人吠叫，並致被害
    人受有驚嚇，應予處罰。本院審酌被移送人飼養犬隻，卻未
    善盡飼主之保護、管束義務，縱容犬隻對路人吠叫，所為誠
    屬不該；惟考量被害人並未因前揭行為身體受傷或財產受損
    ，所生之損害非大，兼衡被移送人之素行、智識程度等一切
    情狀，裁處如主文所示之罰鍰。
五、依社會秩序維護法第45條第1項、第70條第3款，裁定如主文
    。
中　　華　　民　　國　　111 　年　　4 　　月　7  　　日
                  高雄簡易庭    法　官  張茹棻  
以上正本係照原本作成。
如不服本裁定，得於裁定書送達之翌日起5日內，以書狀敘述理
由，向本庭提出抗告。
中　　華　　民　　國　　111 　年　　4 　　月　　7 　　日
                                書記官  黃振祐